---
title: "diferenças medias"
author: "Jonathan F. de Aguiar"
date: "06/06/2021"
output: pdf_document
---

```{r setup, include=FALSE}
knitr::opts_chunk$set(echo = TRUE)
library(ggplot2)

```

tratando os bancos de dados

```{r}
dados = read.csv("results.csv")

tempo_api_rest = dados$time[dados$api == "REST"]
tempo_api_GRAPHQL = dados$time[dados$api == "GRAPHQL"]
tempo_att_all = dados$time[dados$attribute_qtt == "all"]
tempo_att_one = dados$time[dados$attribute_qtt == "one"]
tempo_pag_T = dados$time[dados$pagination == "True"]
tempo_pag_F = dados$time[dados$pagination == "False"]

tamanho_api_rest = dados$size[dados$api == "REST"]
tamanho_api_GRAPHQL = dados$size[dados$api == "GRAPHQL"]
tamanho_att_all = dados$size[dados$attribute_qtt == "all"]
tamanho_att_one = dados$size[dados$attribute_qtt == "one"]
tamanho_pag_T = dados$size[dados$pagination == "True"]
tamanho_pag_F = dados$size[dados$pagination == "False"]


```

verificando normalidade dos dados

#### Tempo

```{r}
shapiro.test(tempo_api_GRAPHQL)
hist(tempo_api_GRAPHQL)

shapiro.test(tempo_api_rest)
hist(tempo_api_rest)

shapiro.test(tempo_att_all)
hist(tempo_att_all)

shapiro.test(tempo_att_one)
hist(tempo_att_one)

shapiro.test(tempo_pag_T)
hist(tempo_pag_T)

shapiro.test(tempo_pag_F)
hist(tempo_pag_F)
```


### Tamanho

```{r}
shapiro.test(tamanho_api_GRAPHQL)
hist(tamanho_api_GRAPHQL)

shapiro.test(tamanho_api_rest)
hist(tamanho_api_rest)

shapiro.test(tamanho_att_all)
hist(tamanho_att_all)

shapiro.test(tamanho_att_one)
hist(tamanho_att_one)

shapiro.test(tamanho_pag_T)
hist(tamanho_pag_T)

shapiro.test(tamanho_pag_F)
hist(tamanho_pag_F)

```
para alfa igual a 0.05, rejeito a hipotese nula para todos os teste, ou seja, não existe evidências de que alguma das amostras sigam uma distribuição normal.

#### Será aplicado o teste da soma de postos de Wilcoxon

#### Tempo
```{r}
wilcox.test(x = tempo_api_GRAPHQL, y = tempo_api_rest)
wilcox.test(x = tempo_att_all,y = tempo_att_one)
wilcox.test(x = tempo_pag_T, y = tempo_pag_F)

```
Não rejeito a hipotese nula para alfa igual a 0.05, ou seja, existe evidências de as apis GRAPHQL e Rest gastam a mesma mediana de tempo.
_____
Não rejeito a hipotese nula para alfa igual a 0.05, ou seja, existe evidências de os atributos all e one gastam a mesma mediana de tempo.
_____
Rejeito a hipotese nula para alfa igual a 0.05, ou seja, existe evidências de o uso de paginação interfere na mediana de tempo.

```{r}
ggplot(dados)+geom_boxplot(aes(x = pagination, y = time))
```
Com auxilio do grafico boxplot, notamos que uso de paginação aumenta o tempo gasto.



### Tamanho

```{r}
wilcox.test(x = tamanho_api_GRAPHQL , y =  tamanho_api_rest)
wilcox.test(x = tamanho_att_all, y = tamanho_att_one)
wilcox.test(x = tamanho_pag_T, y = tamanho_pag_F)
```
Rejeito a hipotese nula para alfa igual a 0.05, ou seja, existe evidências de as apis GRAPHQL e Rest possuem tamanhos diferentes.

```{r}

ggplot(dados)+geom_boxplot(aes(x = api, y = size))
```
Com auxilio do grafico boxplot, notamos que a api Rest possui a maior mediana de tamanho
_____

Não rejeito a hipotese nula para alfa igual a 0.05, ou seja, existe evidências de os atributos all e one possuem tamanhos iguais de mediana.

_____

Rejeito a hipotese nula para alfa igual a 0.05, ou seja, existe evidências de o uso de pagição altera o tamanho dos arquivos

```{r}
ggplot(dados)+geom_boxplot(aes(x = pagination, size))
```

Com auxilio do grafico boxplot, notamos que uso de paginação aumenta o tamanho do arquivo.











